臺灣板橋地方法院交通事件裁定　　　　　　　　　　九十一年度交聲字第九四一號
　　原處分機關　交通部公路總局臺北區監理所
　　異　議　人　盈僑五金有限公司
　　代　表　人　楊蔡美珠
右列受處分人即異議人因違反道路交通管理處罰條例案件，對於交通部公路總局臺北
區監理所九十一年五月十四日所為之處分（原處分案號：北監五字第裁四０一ＺＤ0
000000號），聲明異議，本院裁定如左：
    主  文
異議駁回。
    理  由
一、聲明異議意旨略以：本件因係採證舉發，並非現場告發，故異議人並不知遭舉發
    ，其後原處分機關逕為公示送達後乃以高罰額處罰，其程序尚有不當，為此聲明
    異議等語。
二、按汽車行駛高速公路應依速限標誌指示；又汽車行駛於高速公路而不遵管制之規
    定者，處汽車駕駛人新臺幣（下同）三千元以上六千元以下罰鍰；高速公路交通
    管制規則第五條第一項前段、道路交通管理處罰條例第三十三條第一項前段分別
    定有明文。
三、按對於違反道路交通管理處罰條例之行為，逕行舉發者，應按已查明之資料填註
    車牌號碼、車輛種類、車主姓名或名稱及地址，並於通知單上方空白處加註逕行
    舉發之文字後，由舉發機關送達被通知人；處理違反道路交通管理事件，有關文
    書送達之程序，準用刑事訴訟法送達之規定，又當事人因掛號郵寄而不能達到者
    ，得為公示送達；道路交通管理處罰條例第五十三條、違反道路交通管理事件統
    一裁罰標準及處理細則第十一條第一項第二款、第五條，刑事訴訟法第五十九條
    第二款固分別定有明文。惟所謂「掛號郵寄而不能達到」，應係指文書經掛號付
    郵寄送而不能達到應受送達人而言。
四、經查，本件受處分人即異議人盈僑五金有限公司所有之車號ＨＯ─一二二三號自
    用小貨車於民國九十一年一月四日九時二十二分許，行經國道一號南向二三八公
    里處因行速一百一十四公里，限速一百公里，超速十四公里之違規事實，經內政
    部警政署國道公路警察局第四警察隊舉發，有內政部警政署國道公路警察局公警
    局交字第ＺＤ0000000號舉發違反道路交通管理事件通知單影本乙紙及採
    證照片乙張附卷可稽。且為異議人所不否認，則其違規事實堪以認定。異議人之
    代表人雖辯稱：伊並未接獲本件違規舉發通知單，因公司設址在今年過年前後遭
    房東拆除房屋，致使郵務無法送達，惟伊為公司負責人，原舉發單位於無法送達
    後應將郵件改依負責人之戶籍地址送達，詎其即逕為公示送達，尚非合法，不應
    依最高額罰鍰處罰云云。惟查本件違規舉發通知單及採證照片，確經舉發單位以
    掛號郵寄至異議人之車籍地址亦即臺北縣三重市○○街二八─一號，其後因「無
    此地址」退回，復依違反道路交通管理事件統一裁罰標準及處理細則第五條規定
    ，由原舉發單位依上開細則及行政程序法第七十八條、第七十九條、第八十條、
    第八十一條、第八十二條之規定，依法公示送達，自公示送達生效後逾十五日，
    異議人仍未到案繳結之事實，有本件違規舉發通知單因「無此地址」退回郵件信
    封及內政部警政署國道公路警察局第四警察隊九十一年三月八日公警國四交字第
    ０九一００二二八五號函等影本各一紙在卷可資佐證屬實，按舉發單位依異議人
    登記之車籍地址掛號送達該通知單既然無誤，則核諸舉發單位上開送達程序，依
    法即無不合，要屬已合法送達於異議人。異議人雖以前開情詞置辯，惟按汽車所
    有人名稱、地址等如有變更，均應向公路監理機關辦理登記，道路交通安全規則
    第二十三條第一項定有明文，是異議人所有之上開設址既未曾變更，則原舉發機
    關因而依首揭規定以查得之所登記車主地址而郵寄掛號送達，其程序即無不合。
    故本件違規舉發通知單自屬已合法送達於異議人，異議人因自己未依規定，怠於
    向公路監理機關陳明得以送達之地址，致使上開舉發通知單因其設址地拆除致無
    從收受送達，乃係可歸咎於己，自難藉以歸責處分機關依法裁罰之不當，異議人
    所辯未合法接獲本件違規舉發通知單云云，尚非可採。從而，原處分機關據以援
    引上開規定，裁處罰鍰五千元，並無不當，本件異議為無理由，應予駁回。
五、據上論斷，應依道路交通案件處理辦法第十九條，裁定如主文。
中      華      民      國    九十一    年      六      月    二十八    日
                              臺灣板橋地方法院交通法庭
                                      法  官  徐   蘭   萍
右正本證明與原本無異
如不服本裁定應於送達後五日內向本院提出抗告狀
                                      書記官  莊   川   億
中      華      民      國    九十一    年      六      月    二十八    日
